臺灣高等法院臺南分院刑事判決　　　　95年度上訴字第1366號
上　訴　人
即　被　告　乙○○
　　　　　　　　　　現於臺灣台南監獄台南分監執行中
指定辯護人　本院公設辯護人甲○○
上列上訴人因違反槍砲彈藥刀械管制條例等案件，不服臺灣台南
地方法院九十五年度訴字第一四二號中華民國九十五年八月廿二
日第一審判決（起訴案號：臺灣台南地方法院檢察署九十四年度
偵字第一四四○七號），提起上訴，本院判決如下：
    主  文
上訴駁回。
    事  實
一、乙○○因違反毒品危害防制條例案件，經法院判處徒刑一年
    確定，於民國（下同）九十三年七月七日縮刑執行完畢。
二、詎乙○○不知悔改，於上開徒刑執行完畢後，五年內，明知
    可發射子彈具有殺傷力改造手槍，非經中央主管機關許可不
    得持有，仍於九十四年三月間某日，在不詳地點，以新台幣
    七千元代價，向不詳成年男子購得具有殺傷力仿BERETTA-廠
    M9-型半自動手槍製造改造手槍一枝（槍枝管制編號0000000
    000-號）後，即未經許可而持有之。嗣於九十四年十一月廿
    四日晚上十一時四十分許，持上開手槍前往台南市○○○路
    ○段六五號前，與鄭明成、鄭佳楠發生爭執，進而發生互毆
    （鄭明成、鄭佳楠二人傷害部分，業經乙○○撤回告訴，另
    為不受理判決），三人拉扯間，乙○○所持上開手槍為鄭佳
    楠、鄭明成所奪下，棄置於台南市○○○路○段與凱旋路口
    花台。嗣於九十四年十一月廿五日凌晨一時十五分許，經鄭
    明成帶警前往該處搜索，扣得上開具殺傷力改造手槍一枝。
三、案經臺南市警察局第一分局報請臺灣臺南地方法院檢察署檢
    察官偵查起訴。
    理  由
甲、證據能力部分：
    查被告乙○○於本院上訴審時，對台南市警察局第一分局扣
    押物品目錄表、查獲照片六張、刑事警察局九十四年十二月
    十日刑鑑字第０九四０一八六九三三號槍彈鑑定書及扣案仿
    BERETTA廠M9-型改造手槍（槍枝管制編號0000000000號）等
    證據之證據能力，均表示同意有證據能力，且經本院審酌該
    等證據作成情況及證據取得過程等，並無任何瑕疵及違法情
    事，則依刑事訴訟法第一百五十九條之五規定，本院認上開
    證據，應均有證據能力，合先敘明。
乙、實體部分：
一、查被告持有上開槍枝事實，已據被告乙○○於原審及本院上
    訴審坦承，並有仿BERETTA廠M9-型改造手槍一枝（槍枝管制
    編號0000000000號）扣案可證。而上開扣案槍枝經送刑事警
    察局鑑定結果認為：送驗改造手槍壹枝（槍枝管制編號0000
    000000），認係由仿BERETTA廠M9-型半自動手槍製造槍枝換
    裝土造金屬槍管而成改造手槍，雖欠缺復進簧，惟仍可供擊
    發適用子彈，認具殺傷力，另送鑑扣案槍枝經檢視，具有撞
    針座及撞針等情，有刑事警察局九十四年十二月十日刑鑑字
    第０九四０一八六九三三號槍彈鑑定書、九十五年四月十二
    日刑鑑字第0950042113號函在卷可稽。是被告自白持有手槍
    ，核與事實相符，堪以採信。綜上各情，被告犯行，事證明
    確，堪以認定。至被告於本院上訴審辯稱，本件槍枝欠缺復
　　進簧，顯無法作往復式上膛送彈擊發，當無法上膛送彈與擊
　  發，如何可謂有殺傷力！然查，本件被告所持有改造手槍，
    雖然欠缺復進簧，但仍可供擊發適用子彈，故仍具殺傷力，
    已據刑事警察局於鑑定該改造手槍時敘明甚詳，被告猶作此
    抗辯，自非可取。
二、核被告所為，係犯槍砲彈藥刀械管制條例第八條第四項未經
    許可，持有可發射子彈具有殺傷力改造手槍罪。又被告有事
    實欄所載科刑紀錄，有臺灣高等法院被告前案紀錄表在卷可
    稽。茲於五年內，被告再故意犯本件有期徒刑以上之罪，依
    修正前刑法第四十七條或依修正後刑法第四十七條第一項規
    定，被告均構成累犯，則本件自應逕依修正前刑法第四十七
    條，論以累犯，並加重其刑。
三、原判決以被告罪證明確，因予適用槍砲彈藥刀械管制條例第
    八條第四項，刑法第二條第一項後段、第十一條前段、修正
    前刑法第四十七條、修正後刑法第四十二條第三項前段、第
    三十八條第一項第一款規定，併審酌被告持有槍彈行為，對
    社會及人身安全威脅甚鉅，惟被告犯後坦承犯行，態度尚佳
    等一切情狀，對被告量處有期徒刑三年六月，併科罰金新台
    幣五萬元，併諭知罰金如易服勞役以新台幣一千元折算一日
　　，以資懲儆。復敘明扣案改造手槍一枝（槍枝管制編號0000
　  000000號），應依法宣告沒收。又被告於本件行為後，刑法
    第四十二條第二項，已於九十四年一月七日修正公布，並於
    九十五年七月一日施行。且修正施行前刑法第四十二條第二
　　項前段規定：「易服勞役以一元以上三元以下折算一日」。
　  又受刑人行為時易服勞役折算標準，業據修正前罰金罰鍰提
    高標準條例第二條前段（已刪除）規定，就其原定數額提高
    為一百倍折算一日。依此易服勞役折算標準，應以銀元三百
    元即新台幣九百元折算一日。惟修正施行後刑法第四十二條
    第三項前段規定：「易服勞役以新台幣一仟元、二仟元或三
    仟元折算一日」。經比較修正前後易服勞役折算標準，以修
    正後規定有利於被告。故依刑法第二條第一項後段規定，應
    適用修正後刑法第四十二條第三項前段規定，定被告折算易
    服勞役標準。再者，扣案改造玩具手槍一支（槍枝管制編號
    0000000000號），係屬違禁物，已如前述，自應依刑法第三
    十八條第一項第一款規定併予宣告沒收。至於刑法第三十八
    條第一項第一款規定，並未修正，自無庸為新舊刑法比較，
    均併此敘明。
四、本院經核，原判決認事用法，均無違誤，量刑亦稱妥適。被
    告上訴意旨，以本件槍枝欠缺復進簧，無法作往復式上膛送
    彈擊發，則如何可認定有殺傷力！因而指摘原判決不當云云
    。然查，本件扣案改造槍枝固然欠缺復進簧，但仍可供擊發
    適用子彈，已據刑事警察局於鑑定時敘明甚詳，自仍具殺傷
    力。被告執此抗辯，自無理由，應予駁回。
據上論斷，應依刑事訴訟法第三百六十八條，判決如主文。
本案經檢察官楊治宇到庭執行職務。
中　　華　　民　　國　　96　　年　　1　　月　　31 　　日
                  刑事第六庭    審判長法　官  蔡崇義
                                      法　官  杭起鶴
                                      法　官  董武全
以上正本證明與原本無異。
如不服本判決，應於收受本判決後十日內向本院提出上訴書狀。
其未敘述上訴理由者並得於提起上訴後十日內向本院補提理由書
狀（均須按他造當事人之人數附繕本）「切勿逕送上級法院」。
　　　　　　　　　　　　　　　　　　　書記官   許美惠
中　　華　　民　　國　　96　　年　　2　　月　　1 　　日
附錄法條：
槍砲彈藥刀械管制條例第八條第四項
未經許可，持有、寄藏或意圖販賣而陳列第一項所列槍枝者，處
三年以上十年以下有期徒刑，併科新臺幣七百萬元以下罰金。
